【裁判字號】    92,訴,734
【裁判日期】    920509
【裁判案由】    毒品危害防制條例
【裁判全文】
臺灣板橋地方法院刑事判決                          九十二年度訴字第七三四號
    公  訴  人  臺灣板橋地方法院檢察署檢察官
    被      告  乙○○
右列被告因違反毒品危害防制條例案件，經檢察官提起公訴（九十一年度偵字第九二
五二號），本院判決如左：
    主  文
乙○○連續轉讓第一級毒品，累犯，處有期徒刑壹年貳月。如附表編號１所示之物均
沒收銷燬，如附表編號２、３所示之物均沒收，如全部或一部不能沒收時，追徵其價
額或以其財產抵償之，如附表編號４所示之物均沒收，如全部或一部不能沒收時，以
其財產抵償之。
    事  實
一、乙○○於民國（下同）八十三年間，因違反前肅清煙毒條例（現已修正為毒品危
    害防制條例）案件，經本院判處有期徒刑三年二月，並由臺灣高等法院駁回上訴
    確定，甫於八十七年十月十八日因縮刑期滿執行完畢，詎猶不知警惕，復基於轉
    讓第一級毒品海洛英之概括犯意，先於九十年三月間某日（起訴書誤載為同年六
    月下旬某日），在臺北縣板橋市○○路○段一五０巷巷口，以新臺幣七千元之原
    價，轉讓第一級毒品海洛英一包（重約一‧八公克）予友人甲○○（另案由臺灣
    板橋地方法院檢察署檢察官偵辦），復於同年五月間某日（起訴書誤載為同年八
    月中旬某日），在上開巷口，轉讓第一級毒品海洛英一包（重約一‧八公克）予
    甲○○，並收受甲○○所提供與該包海洛英原價相當之手錶一只充作代價。嗣於
    九十年八月三十日下午五時許（起訴書誤載為同日晚間二十一時四十五分許左右
    ），甲○○為警在桃園縣桃園市○○街三七號三樓住處內查獲，經配合警方以電
    話與乙○○連繫轉讓海洛英事宜後，乙○○再承前同一轉讓第一級毒品海洛英之
    概括犯意，與甲○○接洽轉讓海洛英之時間、地點等細節，而著手轉讓第一級毒
    品海洛英，俟二人接洽完成，警方即依彼等約定帶同甲○○前往上開巷口埋伏等
    候，迨同日晚間九時四十五分許，乙○○依約持第一級毒品海洛英一包至該巷口
    欲交予甲○○，旋為警當場查獲，而未遂，警方除扣得其持以轉讓未遂之第一級
    毒品海洛英一包外，復至其位於臺北縣板橋市○○路○段一五六巷八號二樓住處
    內，查扣其轉讓剩餘而持有之第一級毒品海洛英一包（以上第一級毒品海洛英二
    包，合計淨重為二‧八三公克）及其所有供連繫甲○○轉讓第一級毒品海洛英事
    宜所用之行動電話一具（含ＳＩＭ卡一片─門號：0000000000號）。
二、案經桃園縣政府警察局移送臺灣桃園地方法院檢察署檢察官呈請臺灣高等法院檢
    察署檢察長令轉臺灣板橋地方法院檢察署檢察官偵查起訴。
    理  由
一、訊據被告乙○○矢口否認有何轉讓第一級毒品海洛英犯行，辯稱：伊僅係與友人
    甲○○合資購買海洛英，彼此互有交付海洛英情形，並無轉讓海洛英之情事云云
    。惟查：前揭被告如何轉讓第一級毒品予甲○○之事實，業據被告於警詢、偵查
    初訊時暨偵查中警方借提詢問時供述綦詳（參見臺灣桃園地方法院檢察署九十年
    度偵字第一四八六二號偵查卷第九、二七、二八、四六、四七頁），核與證人甲
    ○○於偵查中證稱其於為警查獲前曾向被告取得第一級毒品海洛英二次，其中第
    二次尚以手錶充作轉讓代價等語相符（參見臺灣板橋地方法院檢察署九十一年度
    偵字第九二五二號偵查卷第二三、二四頁），且本案係甲○○為警查獲後，配合
    警方連繫被告接洽轉讓第一級毒品海洛英事宜，再由警方依約帶同甲○○赴上開
    地點當場查獲被告，並扣得如事實欄所載之第一級毒品海洛英二包及行動電話一
    具等節，迭據被告於警詢、偵查及本院調查、審理時供承不諱，核與證人甲○○
    於警詢時及偵查中證述之情節相符，並經證人即負責執行本件查緝任務之桃園縣
    政府警察局刑事警察隊小隊長丙○○於本院審理時到庭結證無訛，且有搜索扣押
    筆錄一份及扣案如事實欄所載之物可資佐證，堪信被告上開自白確與事實相符。
    至：(1)被告嗣後雖翻異前供辯稱當時係與甲○○合資購買海洛英云云，然被告此
    部分辯解內容與證人甲○○歷次於警詢時及偵查中之證述內容無一相符，其此部
    分所辯是否確與實情相符，已非無疑，且本件相關積極事證均未顯示被告與甲○
    ○有合資購買海洛英之情形，已詳如上述，益見被告嗣後翻異前供所為上開辯稱
    ，純屬事後圖卸推托之詞，要無足採，殊無從援為有利認定之依據；(2)證人甲○
    ○雖於警詢時指稱其曾向被告購買海洛英十餘次云云，然其嗣於偵查中既已迭次
    堅陳該等指述係因受藥癮發作及警方誘導所致，其先前於警詢時所為該等指述內
    容，是否確與實情相符，殊非無疑，自難援為不利於被告認定之依據；(3)證人甲
    ○○於警詢時雖指稱其曾於九十年八月初向被告購買海洛英三次云云（參見同上
    臺灣桃園地方法院檢察署偵查卷第十三頁背面），偵查中又指稱其於九十年六月
    下旬某日向被告無償取得海洛英施用，同年八月中旬再向被告無償取得海洛英施
    用，並自願提供手錶一只充作代價云云（參見同上臺灣板橋地方法院檢察署偵查
    卷第二三頁背面），惟本院核閱證人甲○○指稱雙方連繫轉讓海洛英事宜所用行
    動電話門號之卷附通聯紀錄，發現被告與證人甲○○於九十年八月間，除本件查
    獲當日外，並無任何通話連繫紀錄，足見證人甲○○此部分證述內容，應係記憶
    模糊所致，尚無從採為認定犯罪事實之基礎；(4)被告於警詢時及偵查中警方借提
    詢問時，對於本件為警查獲前二次轉讓海洛英予甲○○之時間，先後供述內容雖
    有不一之情形（被告於警詢時供稱其第一次轉讓海洛英予甲○○之時間已不復記
    憶，第二次轉讓海洛英予甲○○之時間為九十年六月間，嗣於偵查中警方借提詢
    問時供稱其第一次轉讓海洛英予甲○○之時間為九十年三月，第二次轉讓海洛英
    予甲○○之時間為九十年五月間─參見同上臺灣桃園地方法院檢察署偵查卷第九
    頁、第四六頁），惟本院衡諸被告於偵查中警方借提詢問時對於歷次轉讓海洛英
    予甲○○之情節所為供述，較諸其先前於警詢時所為供述內容更為具體，因認被
    告於偵查中警方借提詢問時就此部分所為之供述內容與事實相符，並將之採為認
    定犯罪事實之基礎。綜上所述，本案事證已臻明確，被告犯行洵堪認定。
二、核被告所為，係犯毒品危害防制條例第八條第一項之轉讓第一級毒品罪及同條第
    四項、第一項之轉讓第一級毒品未遂罪；其先後多次轉讓第一級毒品海洛英及轉
    讓第一級毒品海洛英未遂犯行，時間緊接，犯罪構成要件相同，所犯罪名又屬同
    一，顯係基於概括犯意反覆而為，為連續犯，應依刑法第五十六條規定論以一轉
    讓第一級毒品罪並加重其刑。末查被告於八十三年間，因違反前肅清煙毒條例案
    件，經本院判處有期徒刑三年二月，並由臺灣高等法院駁回上訴確定，甫於八十
    七年十月十八日因縮刑期滿執行完畢，有臺灣高等法院被告全國前案紀錄表一份
    附卷足憑，其於五年內再犯本案有期徒刑以上之罪，為累犯，應依刑法第四十七
    條規定遞加重其刑。爰審酌被告連續轉讓第一級毒品，非但助長毒品擴散及戕害
    國民健康，更對社會治安構成嚴重威脅，此外，復參酌其犯罪動機、目的、手段
    、犯罪後猶飾詞矯辯態度不佳等一切情狀，量處如主文所示之刑，以示懲儆。
三、扣案之第一級毒品海洛英二包（淨重計二‧八三公克），均係本案查獲之毒品，
    爰均依毒品危害防制條例第十八條第一項前段規定宣告沒收銷燬；又扣案之行動
    電話一具（含ＳＩＭ卡一片─門號：0000000000號），係被告所有供
    其與甲○○連繫上開轉讓第一級海洛英事宜所用之物，業據其於本院審理時供明
    在卷，而事實欄所載之現金七千元及手錶一只，則係被告因犯上開轉讓第一級毒
    品罪所得之財物，亦已如上述，爰均依同條例第十九條第一項規定宣告沒收，如
    全部或一部不能沒收時，追徵其價額或以其財產抵償之（其中現金七千元部分僅
    得以其財產抵償之）。另本案為警查獲時，雖一併扣得削尖吸管一支、摻海洛英
    香煙一支、偽造新臺幣千元鈔十八張等物，惟本院迄查並無積極事證足資證明該
    等物品與本案具有何等關連性，爰不予宣告沒收（銷燬），附此敘明。
據上論斷，應刑事訴訟法第二百九十九條第一項前段，毒品危害防制條例第八條第一
項、第四項、第十八條第一項前段、第十九條第一項，刑法第十一條前段、第五十六
條、第四十七條，判決如主文。
本案經檢察官壽勤偉到庭執行職務
中      華      民      國      九十二      年     五     月     九     日
                                        臺灣板橋地方法院刑事第五庭
                                            法  官  王  屏  夏
右正本證明與原本無異。
如不服本判決，應於判決送達後十日內向本院提出上訴狀。
                                            書記官  楊  璧  華
中      華      民      國      九十二      年     五     月     九     日
附錄本案論罪科刑法條全文：
毒品危害防制條例第八條：
轉讓第一級毒品者，處一年以上七年以下有期徒刑，得併科新臺幣一百萬元以下罰金
。
轉讓第二級毒品者，處六月以上五年以下有期徒刑，得併科新臺幣七十萬元以下罰金
。
轉讓第三級毒品者，處三年以下有期徒刑，得併科新臺幣三十萬元以下罰金。
前三項之未遂犯罪之。
附表：
１扣案之第一級毒品海洛英二包（淨重計二‧八三公克）
２扣案之行動電話一具（含ＳＩＭ卡一片─門號：0000000000號）
３如事實欄所載之現金七千元
４如事實欄所載之手錶一只
─────以下空白────────────────────────────


司法院資訊處製作；財團法人民間司法改革基金會備份。
